【裁判字號】    98,再微,1
【裁判日期】    980525
【裁判案由】    損害賠償
【裁判全文】
臺灣桃園地方法院民事裁定               98年度再微字第1號
聲  請  人  甲○○
相  對  人  乙○○
上列當事人間請求損害賠償事件，聲請人對於民國97年5 月20日
本院97年度小上字第21號確定裁定聲請再審，本院裁定如下：
    主  文
再審聲請駁回。
聲請訴訟費用新台幣壹仟元由聲請人負擔。
    理  由
一、按再審之訴，應於30日之不變期間內提起；前項期間，自判
    決確定時起算，判決於送達前確定者，自送達時起算；又裁
    定已經確定，而有第496 條第1 項或第497 條之情形者，得
    準用本編之規定，聲請再審；而第5 編之規定，於小額事件
    之再審程序準用之。民事訴訟法第500 條第1 項、第2 項前
    段、第507 條及第436 條之32第4 項分別定有明文，本件聲
    請人認本院97年度小上字第21號損害賠償事件於民國97年5
    月20日之第二審小額民事裁定有違反法令情事，乃於97年6
    月11日提起抗告狀表示不服，係對於不得抗告之終審裁定聲
    明不服，雖誤用「抗告」之名，應認是聲請再審，因未逾30
    日之不變期間，合於法律規定，應予允許，聲請人就本院97
    年6 月30日所為第二審駁回抗告之民事裁定，另於97年8 月
    11日具狀聲請再審（見民事再審狀《補正》上之本院收狀日
    期戳印），因係對於已聲請再審之程序補陳意見，並非事後
    聲請再審，此與聲請再審之30日法定不變期間無關，先此敘
    明。
二、對於小額程序之第一審裁判之上訴或抗告，非以其違背法令
    為理由，不得為之，民事訴訟法第436 條之24第2 項定有明
    文，而同法第436 條之25規定：「上訴狀內應記載上訴理由
    ，表明下列各款事項：一原判決所違背之法令及其具體內容
    。二、依訴訟資料可認為原判決有違背法令之具體事實。」
    ，即上訴人於其上訴狀或理由書內應有具體之指摘，並揭示
    該法規之條項或內容，若係成文法以外之法則，應揭示該法
    則之旨趣，倘為司法院之解釋或最高法院之判例，則應揭示
    該判解之字號或其內容，上訴狀或理由書如未依此項方法表
    明者，即難認為已對原判決違背法令有具體之指摘，如僅就
    自己主張重加陳述或就原審取捨證據任加指摘，並未具體指
    出原判決違背何等法規，其上訴即難認為合法。（最高法院
    71年度台上字第314 號判例可參）再小額程序之第二審判決
    ，有下列情形之一者，得不經言詞辯論為之：……依上訴意
    旨足認上訴為無理由者，民事訴訟法第436 條之29第2 款亦
    有明文。而上訴人未於提起上訴後20日內補正合法之上訴理
    由書，依民事訴訟法第436 條之32第2 項準用同法第444 條
    第1 項前段及第471 條第1 項之規定，第二審法院毋庸命其
    補正，應以裁定駁回之。又依同法第507 條規定，上開條文
    亦為對裁定聲請再審時所準用。
三、聲請再審意旨以：原審未依民事訴訟法第299 條通知證人到
    場，有欠週詳並違背法令；請求法院現場履勘，並鑑定系爭
    磚塊是否為相對人放置頂樓之物（見97年6 月11日抗告意旨
    ）；再者，原二審97年6 月30日之裁定二顯已錯誤，違背民
    事訴訟法第496 條第1 項第1 款規定，使再審聲請人誤提抗
    告，增加無謂負擔與損失；原確定裁定之審判長與抗告裁定
    之審判長相同，違背同法條第1 項第4 款規定（見97年8 月
    11日再審狀），故依法聲請再審。並聲明：原確定判決、裁
    定均廢棄，再審及抗告費用由相對人負擔。
四、查聲請人所述再審理由中請求訊問證人、履勘現場、鑑定物
    品等，僅就自己主張之事項，重加陳述或對原第一審法院調
    查、取捨證據，依法定職權認定事實等任加指摘，並未具體
    指出本院97年5 月20日第二審法院所為之裁定違背何等法規
    ，故難認係對原裁定違背法令有具體之指摘。再者，本院97
    年6 月30日抗告駁回之裁定理由二認97年5 月20日所為之二
    審裁定係不得抗告之裁定，該份裁定附註欄雖誤載得抗告，
    但不影響該份裁定不得抗告之性質，於適用法規並無違誤之
    處；再民事訴訟法第32條第7 款所謂法官曾參與該訴訟事件
    之前審裁判，係指法官曾參與該訴訟事件之下級審裁判者而
    言，並非謂法官參與某訴訟事件之裁判者，就該事件之再審
    裁判即應自行迴避。聲請人以97年6 月30日裁定之審判長參
    與前次（97年5 月20日）裁定之審判長相同，指係依法律應
    行迴避之法官參與裁判，援引民事訴訟法第496 條第1 項第
    4 款聲請再審，自屬誤解法律。此外，聲請人均未敘及本件
    原第二審裁定有何違背法令之具體事實，僅空言主張原二審
    確定裁定有民事訴訟法第496 條第1 項第1 款、第4 款之再
    審理由，並不足採，其聲請再審，於法無據，為合不法。
五、本件為小額事件之再審程序，就訴訟費用之裁判，確定其費
    用額如主文第2 項所示。
六、依民事訴訟法第436 條之32第4 項、第507 條、502 條第1
    項、436 條之19第1 項、第95條、第78條，裁定如主文。
中    華    民    國    98    年    5     月    25    日
            民事第一庭  審判長法  官  劉克聖
                              法  官  林哲賢
                              法  官  潘進柳
以上正本係照原本作成
不得抗告
中    華    民    國    98    年    5     月    27    日
                              書記官  谷貞豫


司法院資訊處製作；財團法人民間司法改革基金會備份。
